臺灣新北地方法院刑事判決　　　　　 110年度審易字第1715號
公　訴　人　臺灣新北地方檢察署檢察官
被　　　告　吳瑞堂



上列被告因竊盜案件，經檢察官提起公訴（110 年度偵字第0000
0 號），本院判決如下：
    主  文
吳瑞堂共同犯攜帶兇器竊盜未遂罪，累犯，處有期徒刑肆月，如
易科罰金，以新臺幣壹仟元折算壹日。
    事實及理由
壹、查被告吳瑞堂所犯係死刑、無期徒刑、最輕本刑為3 年以上
    有期徒刑以外之罪，其於準備程序就被訴事實為有罪之陳述
    ，經告知簡式審判程序之旨，並聽取其與檢察官之意見後，
    本院認無不得或不宜改依簡式審判程序進行之處，爰依刑事
    訴訟法第273 條之1 第1 項、第284 條之1 之規定，裁定進
    行簡式審判程序。
貳、本案犯罪事實及證據，除下列事項應予補充外，餘均引用附
    件即檢察官起訴書之記載：
一、犯罪事實欄一第18行所載之「瑞士刀1 支」，應補充為「鐵
    撬及瑞士刀各1 支」。
二、補充「被告吳瑞堂於110 年11月18日本院準備程序及審理中
    之自白（參本院卷附當日各該筆錄）」為證據。
叁、論罪科刑：
一、核被告所為，係犯刑法第321 條第2 項、第1 項第3 款之攜
    帶兇器竊盜罪。被告與真實姓名、年籍不詳，自稱「林家宏
    」之成年男子就本件犯行，有犯意聯絡及行為分擔，應以所
    犯罪名之共同正犯論處。又被告前有如附件犯罪事實欄一所
    載之科刑及執行紀錄，此有臺灣高等法院被告前案紀錄表1
    份在卷可參，其於有期徒刑執行完畢5 年內，故意再犯本件
    犯行而構成累犯，考量其有多次竊盜案件，而經法院論罪科
    刑之個案情節，顯見其有一再觸犯同類犯罪之特別惡性，以
    及對刑罰反應力較為薄弱之情狀，並參酌司法院大法官會議
    解釋第775 號解釋意旨，認就其本件所犯之罪加重最低本刑
    ，與憲法罪刑相當之原則無違，依刑法第47條第1 項規定加
    重其刑。被告已著手於本件犯行之實行而不遂，為未遂犯，
    得依刑法第25條第2 項之規定，減輕其刑，並與前述加重事
    由（累犯），依法先加後減之。
二、審酌被告係具備一般智識程度及社會歷練之成年人，對於不
    得以竊盜等非法方式侵害他人財物之情，自當瞭然於胸，卻
    不思付出自身勞力或技藝，循合法、正當之途徑取得所需，
    而夥同「林家宏」恣意攜帶兇器竊取他人所有之財物，雖因
    觸發警報而引來保全人員會同警員到場圍捕，故未得手，所
    為仍缺乏尊重他人財產完整之基本法治觀念，且對他人生命
    、身體及財產安全造成危害，甚為不該，兼衡被告之素行、
    犯罪之目的、手段、教育程度、職業、家庭經濟與生活狀況
    、角色分工之實況，以及被告犯後坦認犯行，態度勉可等一
    切情狀，量處如主文所示之刑，並諭知如易科罰金之折算標
    準，以資處罰。
肆、扣案之黑色袋子1 袋、黃色袋子1 袋、紫色抹布1 條、破壞
    工具剪共4 支、白色抹布共10條、瑞士刀及鐵橇各1 支，皆
    為被告共同持以實行本件犯行之物，然被告否認屬其所有，
    且核為日常生活使用之一般工具或物品，亦非違禁物或須義
    務沒收之物，對之沒收欠缺刑法上之重要性，故均不予宣告
    沒收。
伍、本判決係依刑事訴訟法第310 條之2 及第454 條所製作之簡
    化判決，依法僅需記載犯罪事實、證據名稱及應適用之法條
    ，並得以簡略方式為之，如認定之犯罪事實、證據及應適用
    之法條，與檢察官起訴書之記載相同者，得引用之，附此敘
    明。
據上論斷，應依刑事訴訟法第273 條之1 第1 項、第299 條第1
項前段、第310 條之2 、第454 條（本件依刑事判決精簡原則，
僅記載程序法條文），判決如主文。
本案經檢察官謝承勳偵查起訴，由檢察官陳炎辰到庭執行公訴。
中    華    民    國    110   年    11    月    30    日
                  刑事第二十四庭  法  官  李俊彥
以上正本證明與原本無異。
如不服本判決，應於判決送達後20日內敘明上訴理由，向本院提
出上訴狀（應附繕本），上訴於臺灣高等法院。其未敘述上訴理
由者，應於上訴期間屆滿後20日內向本院補提理由書「切勿逕送
上級法院」。
                                  書記官  林慈恩
中    華    民    國    110   年    11    月    30    日
附錄本判決論罪之法律條文：
中華民國刑法第321 條
犯前條第1 項、第2 項之罪而有下列情形之一者，處6 月以上5
年以下有期徒刑，得併科50萬元以下罰金：
一、侵入住宅或有人居住之建築物、船艦或隱匿其內而犯之。
二、毀越門窗、牆垣或其他安全設備而犯之。
三、攜帶兇器而犯之。
四、結夥三人以上而犯之。
五、乘火災、水災或其他災害之際而犯之。
六、在車站、港埠、航空站或其他供水、陸、空公眾運輸之舟、
    車、航空機內而犯之。
前項之未遂犯罰之。
--------------------------------------------------------
附件：
臺灣新北地方檢察署檢察官起訴書
                                    110年度偵字第33203號
    被      告  吳瑞堂  男  43歲（民國00年0月00日生）
                        住雲林縣○○鄉○○路00號
                        居新北市○○區○○路000巷00號2樓
                        國民身分證統一編號：Z000000000號
上列被告因竊盜案件，已經偵查終結，認應該提起公訴，茲將犯
罪事實及證據並所犯法條分敘如下：
        犯罪事實
一、吳瑞堂前㈠因加重竊盜案件，經臺灣新北地方法院（下稱新
    北地院）以108 年度審易字第1724號判決有期徒刑6 月確定
    。㈡因公共危險案件，經新北地院以108 年度交簡字第1680
    號判決判處有期徒刑2 月確定。㈢因施用毒品案件案件，經
    新北地院以108 年度審訴字第1143號判決有期徒刑9 月確定
    。上開罪刑再經新北地院以109 年度聲字第540 號裁定應執
    行有期徒刑1 年3 月確定，於民國110 年1 月27日縮短刑期
    假釋出監，假釋期間付保護管束，於110 年3 月9 日保護管
    束期滿，假釋未經撤銷，視為執行完畢。詎猶不知悔改，與
    真實年籍、姓名不詳暱稱「林家宏」之成年男子，共同意圖
    為自己不法之所有，基於加重竊盜之犯意聯絡，於110 年8
    月29日1 時30分許，進入新北市○○區○○○路00號「金玖
    建設開發有限公司」工地內，持客觀上足供兇器使用之破壞
    工具剪、瑞士刀、鐵橇等物，撬開該工地銷售經理賴峙岑所
    管領之儲藏室門板，惟因觸發警報，於同日1 時35分許，為
    中興保全員工謝復宇、黃俊雄協同員警到場查獲而不遂，並
    扣得黑色袋子1 袋、黃色袋子1 袋、紫色抹布1 條、破壞工
    具剪4 支、白色抹布10條、瑞士刀1 支，惟「林家宏」見隙
    逃脫。
二、案經賴峙岑訴由新北市政府警察局三重分局報告偵辦。
        證據並所犯法條
一、證據清單及待證事實
┌──┬──────────┬──────────────┐
│編號│ 證  據  名  稱     │   待  證  事  實           │
├──┼──────────┼──────────────┤
│ 1  │被告吳瑞堂於警詢及偵│被告坦承與「林家宏」於上開時│
│    │查中之供述          │、地，進入上開工地之事實，惟│
│    │                    │辯稱：伊只是跟「林家宏」進去│
│    │                    │看一看云云。                │
├──┼──────────┼──────────────┤
│ 2  │告訴人賴峙岑於警詢時│全部犯罪事實。              │
│    │之指訴              │                            │
├──┼──────────┼──────────────┤
│ 3  │證人謝復宇、黃俊雄於│全部犯罪事實。              │
│    │警詢中之證述        │                            │
├──┼──────────┼──────────────┤
│ 4  │新北市政府警察局三重│證明員警現場扣得上開扣案物之│
│    │分局扣押筆錄暨扣押物│事實。                      │
│    │品目錄表2 份、現場暨│                            │
│    │扣案物照片共13張    │                            │
└──┴──────────┴──────────────┘
二、核被告所為，係犯刑法第321 條第2 項、第1 項第3 款之攜
    帶兇器竊盜未遂罪嫌。再被告與「林家宏」就上開犯行，有
    犯意聯絡及行為分擔，請依共同正犯論處。又被告曾受有期
    徒刑執行完畢，有本署刑案資料查註紀錄表可參，其於5 年
    內故意再犯本件有期徒刑以上之罪，為累犯，請參照大法官
    會議釋字第775 號解釋意旨，審酌是否依刑法累犯規定加重
    其刑。至扣案之鐵橇等物，係被告所有且供犯罪之用，請依
    刑法第38條第2 項宣告沒收之。
三、依刑事訴訟法第251 條第1 項提起公訴。
    此  致
臺灣新北地方法院
中    華    民    國   110    年    9     月    29    日
                              檢  察  官  謝承勳